臺灣高等法院民事裁定　　　　　　　　　99年度上字第1118號
上　訴　人　謝美貴
訴訟代理人　傅雲欽律師
被　上訴人　陳彥雄
　　　　　　李平常
　　　　　　李銘仁
　　　　　　蔡定利
　　　　　　蔡吳秀卉
　　　　　　張朝興
　　　　　　林麗秋
　　　　　　曾志健
　　　　　　洪彩月
　　　　　　李明忠
　　　　　　沈惠珍
　　　　　　洪邱金草
　　　　　　李毅勤即李宏恒之繼.
　　　　　　李毅偉即李宏恒之繼.
　　　　　　陳美珠兼李宏恒之繼.
　　　　　　李蕙蘋即李宏恒之繼.
共　　　同
訴訟代理人　游文華律師
上列當事人間排除侵害事件，上訴人對於中華民國100年5月10日
本院第二審判決，提起上訴，本院裁定如下：
    主  文
上訴駁回。
第三審訴訟費用由上訴人負擔。
    理  由
一、按民事訴訟法第466條第1項規定，對於財產權訴訟之第二審
    判決，如因上訴所得受之利益不逾新台幣（下同）100 萬元
    者，不得上訴。此項數額，司法院得因情勢需要，以命令減
    至50萬元，或增至150萬元，同條第3項定有明文。茲依司法
    院（91）院台廳民一字第03075號函：已將民事訴訟法第466
    條第1項所定上訴三審之利益額數，提高為150萬元，並訂於
    民國91年2月8日起實施。又對於不得上訴之判決而上訴者，
    原第二審法院應以裁定駁回之，同法第481條、第442條第1
    項定有明文。
二、次按，計算上訴利益，準用關於計算訴訟標的價額之規定；
    以一訴附帶請求其孳息、損害賠償、違約金或費用者，不併
    算其價額；因租賃權涉訟，未定期間者，不動產以二期租金
    之總額為準。民事訴訟法第466條第4項、第77條之2第2項及
    第77條之9分別定有明文。查兩造間請求返還租賃物事件，
    上訴人係主張其就臺北縣永和市○○街89號房屋門前系爭攤
    位有管理權，而兩造間就系爭攤位之不定期租約，業經終止
    而消滅，故請求被上訴人將系爭攤位坐落土地上之設施清除
    ，返還土地予上訴人，則其係以該租賃物即系爭攤位一時的
    占有使用為訴訟標的，自應以系爭攤位二期租金之總額核定
    本件訴訟標的價額（最高法院73年臺抗字第297號判例參照
    ）；至其請求給付終止租約後相當於租金之損害賠償部分，
    係以一訴附帶請求，不併算其價額（最高法院95年度台上字
    第649號裁判意旨參照），是本件訴訟標的價額為369,200元
    【（22000＋12100＋19800＋12100＋12200＋12200＋12200
    ＋19800＋50000＋12200）×2】，準此，上訴人所受上訴利
    益未逾150萬元，揆諸首揭說明，不得上訴於第三審，其提
    起本件上訴為不合法，應予駁回。
三、據上論結，本件上訴為不合法，爰裁定如主文。
中    華    民    國    100    年    7    月    20    日
                    民事第三庭
                        審判長法  官  林敬修
                              法  官  黃豐澤
                              法  官  劉勝吉
正本係照原本作成。
本裁定除以適用法規顯有錯誤為理由外，不得再抗告。如提起再
抗告，應於收受後10日內委任律師為代理人向本院提出再抗告狀
。並繳納再抗告費新台幣１千元。
中    華    民    國   100    年    7     月    25    日
                              書記官  殷丹妮